臺灣板橋地方法院刑事判決　　　　　　　96年度易字第2347號
公　訴　人　臺灣板橋地方法院檢察署檢察官
被　　　告　丙○○
　　　　　　甲○○
上列被告等因傷害等案件，經檢察官提起公訴（96年度偵字第10
758號、96年度偵字第12869號），本院於準備程序進行中，被告
就被訴之事實均為有罪之陳述，經告知被告簡式審判程序之旨，
並聽取當事人之意見後，裁定進行簡式審判程序，判決如下：
    主  文
丙○○共同無故侵入他人住宅，處拘役拾日，如易科罰金，以
新臺幣壹仟元折算壹日；減為拘役拾伍日，如易科罰金，以新臺
幣壹仟元折算壹日。又傷害人之身體，處拘役伍拾日，如易科罰
金，以新臺幣壹仟元折算壹日；減為拘役貳拾伍日，如易科罰金
，以新臺幣壹仟元折算壹日。應執行拘役拾伍日，如易科罰金
，以新臺幣壹仟元折算壹日。
甲○○共同無故侵入他人住宅，處拘役拾日，如易科罰金，以
新臺幣壹仟元折算壹日；減為拘役拾伍日，如易科罰金，以新臺
幣壹仟元折算壹日。
    事  實
一、甲○○於不詳時日，借款予乙○○，但乙○○遲未將借款全
    數清償，經甲○○幾番催討，乙○○均未予置理，甲○○為
    向乙○○當面催討債款，遂與丙○○竟共同基於無故侵入他
    人住宅之犯意聯絡，邀集與渠等有上開犯意聯絡真實姓名年
    籍不詳之成年男子二名，而其中一名並自稱「高先生」，於
    96年4 月15日15時許，前往乙○○與妻子陳王麗紅位在臺北
    縣三重市○○路○ 段139 之3 號4 樓住處兼仲介外籍新娘之
    營業所，該二名男子先佯稱其等欲認識外籍新娘，而由乙○○開門後引領進入上址屋內後，「高先生」並未經乙○○同
    意，即自行幫甲○○與丙○○開門，讓甲○○與丙○○得以
    無故侵入乙○○上址住宅內，經乙○○與其妻子陳王麗紅發
    現後，要求甲○○、丙○○離去，其二人竟仍留滯於內，執
    意要與乙○○商談債務處理事宜，丙○○並基於傷害人身體
    之犯意，徒手毆打乙○○，致乙○○受有胸肋挫傷、皮膚變
    紅、左胸紅腫、疑似胸挫傷之傷害。 (丙○○、甲○○另涉
    傷害陳王麗紅、妨害自由、毀損犯嫌部分，已另由檢察官為
    不起訴處分)。
二、案經乙○○訴由臺北縣政府警察局三重分局報告以及陳王麗
    紅訴請臺灣板橋法院檢察署檢察官偵查起訴。
    理  由
壹、程序部分：
    查本件被告丙○○、甲○○所犯均並非死刑、無期徒刑、最
    輕本刑為三年以上有徒刑之罪或高等法院管轄第一審案件，
    而其於準備程序進行中，被告等先就被訴事實均為有罪之陳
    述，經審判長告知簡式審判程序之旨，並聽取公訴人及被告
    之意見後，本院認適宜改依簡式審判程序進行，爰依刑事訴
    訟法第273 條之1 第1 項、第284 條之1 規定，由本院裁定
    進行簡式審判程序，合先敘明。
貳、實體方面：
一、前開事實，業據被告丙○○、甲○○於偵查及本院審理中坦
　　承不諱，核與告訴人乙○○於警詢、偵查中之指訴大致相符
  　，並有證人陳王麗紅、陳威利於偵查中之證述。又被告丙○○毆打告訴人乙○○，致告訴人乙○○受有胸肋挫傷、左胸
　　皮膚變紅、左胸紅腫疑似胸挫傷之傷害，此復有臺北縣立醫
  　院96年4 月15日北縣醫診字第9603410 號甲種診斷證明書、
    同上醫院96年6 月21日北縣醫歷字第0960004706號函附病歷
　　摘要表各1 份、保安堂中醫診所96年5 月5 日醫療診斷證明
  　各1 份及收據明細表2 紙存卷可稽。顯見被告丙○○、甲○○之任意性自白核與事實相符，本案事證明確，被告丙○○
    、甲○○之無故侵入他人住宅及被告丙○○之傷害犯行，洵
    堪認定，應依法論科。
二、核被告丙○○、甲○○無故侵入告訴人乙○○上址住處兼仲
    介外藉新娘之營業所，均係犯刑法第306 條第1 項之罪。又
    被告丙○○徒手毆打告訴人乙○○，所為另犯刑法第277 條
    第1 項之普通傷害罪。又丙○○、甲○○與年籍姓名不詳之
    成年男子二人就前開無故侵入他人住宅犯行部分，有犯意聯
    絡及行為分擔，均為共同正犯，起訴書漏未論及被告二人亦
    與該二名成年男子間有犯意聯絡及行為分擔之共同正犯，容
    有未洽。被告丙○○所犯上述二罪間，犯意各別，行為亦殊
    ，應分論併罰。爰審酌被告二人之犯罪動機係因催討債務未
    果，一時氣憤，方出此下策，為侵入告訴人住宅犯行，兼酌
    以甲○○並無不良素行，有臺灣高等法院被告前案紀錄表在
    卷可稽，告訴人受損害之程度，及被告二人於犯後均已坦承
    犯行、態度尚稱良好，惟尚未與告訴人達成和解等一切情狀
    ，就被告二人所犯上開罪名分別量處如主文所示之刑及均諭
    知易科罰金之折算標準，又查中華民國九十六年罪犯減刑條
    例業經立法院制定，並業經總統於96年7 月4 日公布，自96
    年7 月16日起生效，茲因被告二人為上開犯行之犯罪時間均
    在96年4 月24日以前，悉合於減刑條件，應依中華民國九十
    六年罪犯減刑條例第2 條第1 項第3 款、第7 條之規定，各
    減刑如主文所示之減得之刑，並諭知易科罰金之折算標準。
    並就被告丙○○部分依同條例第10條第1 項規定定其應執行
    之刑，再諭知易科罰金之折算標準，以示懲儆。
據上論斷，應依刑事訴訟法第273 條之1 第1 項、第299 條第1
項前段，刑法第28條、第277 條第1 項、第306 條第1 項、第41
條第1 項前段、第51條第6 款，刑法施行法第1 條之1 第1 項、
第2 項前段，中華民國九十六年罪犯減刑條例第2 條第1 項第3
款、第7 條、第10條第1 項，判決如主文。
本案經檢察官江祐丞到庭執行職務。
中　　華　　民　　國　　96　　年　　10　　月　　31　　日
                  刑事第十一庭  法　官  林淑婷
以上正本證明與原本無異
如不服本判決應於送達後10日內向本院提出上訴狀
                                書記官　林金良
中　　華　　民　　國　　96　　年　　10　　月　　31　　日
附錄本案論罪科刑法條全文：
中華民國刑法第277條第1項
傷害人之身體或健康者，處3年以下有期徒刑、拘役或1千元以下
罰金。
中華民國刑法第306條
無故侵入他人住宅、建築物或附連圍繞之土地或船艦者，處1 年
以下有期徒刑、拘役或3 百元以下罰金。
無故隱匿其內，或受退去之要求而仍留滯者，亦同。
